【裁判字號】    98,裁,1766
【裁判日期】    980716
【裁判案由】    營利事業所得稅
【裁判全文】
最  高  行  政  法  院  裁  定
                                      98年度裁字第1766號
上  訴  人  甲○○
被  上訴人  財政部臺灣省北區國稅局
代  表  人  陳文宗
                        送達代收人乙○○○
上列當事人間營利事業所得稅事件，上訴人對於中華民國98年3
月26日臺北高等行政法院97年度訴字第2832號判決，提起上訴，
本院裁定如下：
    主  文
上訴駁回。
上訴審訴訟費用由上訴人負擔。
    理  由
一、按對於高等行政法院判決之上訴，非以其違背法令為理由，
    不得為之，行政訴訟法第242條定有明文。依同法第243條第
    1項規定，判決不適用法規或適用不當者，為違背法令；而
    判決有同條第2項所列各款情形之一者，為當然違背法令。
    又提起上訴，應以上訴狀表明上訴理由，並應添具關於上訴
    理由之必要證據，復為同法第244條第1項第4款及第2項所明
    定。準此，當事人對於高等行政法院判決提起上訴，如以高
    等行政法院判決有行政訴訟法第243條第1項規定之不適用法
    規或適用不當為理由時，其上訴狀或理由書應有具體之指摘
    ，並揭示該法規之條項或其內容；若係成文法以外之法則，
    應揭示該法則之旨趣；倘為司法院解釋或本院之判例，則應
    揭示該判解之字號或其內容；如以高等行政法院判決有行政
    訴訟法第243條第2項所列各款情形為理由時，其上訴狀或理
    由書應揭示合於該條項各款之事實。上訴狀或理由書如未依
    此項方法表明，或其所表明者與上開法條規定不合時，即難
    認為已對高等行政法院判決之如何違背法令有具體之指摘，
    其上訴自難認為合法。
二、緣上訴人係經營房屋興建投資業，未辦理民國（下同）86年
    度營利事業所得稅結算申報，被上訴人初查依基隆市稅捐稽
    徵處通報資料核定營業收入淨額新臺幣（下同）8,878,000
    元，按該業（行業標準代號：6811-12）同業利潤標準淨利
    率14％核定營業淨利及全年所得額均為1,242,920元，應納
    稅額305,730元，另徵怠報金61,146元。上訴人不服，主張
    其未於84年間承攬周國利等人所有坐落基隆市中正區○○○
    段砂子園小段243-20號土地新建6層樓房屋工程（下稱系爭
    工程），該工程係由大直營造有限公司（下稱大直公司）承
    攬云云，申請復查。案經被上訴人審查結果認為：就本件同
    一漏稅事實營業稅行政救濟部分，上訴人未依規定申請營業
    登記，於84至86年間承攬系爭工程，漏報銷售額8,878,000
    元，經本院以96年度判字第1310號判決確定；就營利事業所
    得稅部分，上訴人未設置帳簿，被上訴人依查得資料按同業
    利潤標準核定全年所得額1,242,920元並無不合，至上訴人
    主張系爭工程係由大直公司承攬，並依規定申報銷售額及稅
    額部分，該公司若重複列報系爭工程收入，自可循更正程序
    辦理，與本件無涉；又86年度為上訴人之決算年度，依財政
    部69年5月22日台財稅第34106號函釋規定，原核定怠報金61
    ,146元應予註銷等由，遂作成復查決定（下稱原處分），註
    銷怠報金61,146元，其餘復查駁回。上訴人就全年所得額部
    分不服，循序提起行政訴訟。
三、上訴人以原判決有違背法令之情事，主張：系爭工程係由大
    直公司承攬，上訴人並提出發票及註記承攬人為大直公司之
    使用執照為證，原審未令被上訴人說明、亦未依職權調查，
    原判決更未說明上訴人所為主張何以不足採信之原因；又系
    爭工程之使用執照係於85年12月17日核發，故稅捐之核課應
    以該年度為準，被上訴人於91年間核定86年度之營利事業所
    得稅，於97年5月29日再行核課86年度之營利事業所得稅，
    期間已逾12年，原判決認定未逾核課期間，未說明理由，
    逕採被上訴人之意見，喪失自主權和裁量權，理由亦含糊其
    詞；再，營利事業所得稅之核課，應先扣除材料費及工資，
    再依稅率決定上訴人之營利事業所得稅，被上訴人卻未依上
    開方式為之，反依同業利潤標準淨利率核定，很籠統且錯誤
    ，顯以不實之事實強課稅捐，原判決不採信上訴人之說明及
    證據，均未說明其理由，以上各情自有判決不備理由或理由
    矛盾之情形等語。惟查，證據之取捨與當事人所希冀者不同
    ，致其事實之認定亦異於該當事人之主張者，不得謂為原判
    決有違背法令之情形；本件原判決對於上訴人指摘部分業已
    詳述其得心證及認定之理由與依據（見判決事實及理由欄五
    ），核上訴人之上訴理由，係就原審取捨證據、認定事實之
    職權行使，指摘其為不當，對於業經原判決詳予論述不採之
    事項再予爭執，泛言原判決有判決不備理由或理由矛盾等違
    背法令，而非具體表明合於不適用法規、適用法規不當、或
    行政訴訟法第243條第2項所列各款之情形，難認對該判決之
    如何違背法令已有具體之指摘。依首開規定及說明，應認其
    上訴為不合法。
四、據上論結，本件上訴為不合法。依行政訴訟法第249條第1項
    前段、第104條，民事訴訟法第95條、第78條，裁定如主文
    。
中    華    民    國    98    年    7     月    16    日
                    最高行政法院第七庭
                        審判長法官  藍  獻  林
                              法官  廖  宏  明
                              法官  張  瓊  文
                              法官  姜  素  娥
                              法官  林  文  舟
以  上  正  本  證  明  與  原  本  無  異
中    華    民    國    98    年    7     月    16    日
                              書記官  賀  瑞  鸞


司法院資訊處製作；財團法人民間司法改革基金會備份。
